# 动漫企业期末劳务成本应如何结转

提问人：xxjs10240 时间：2019-01-27 21:47:46
请教各位前辈：被审单位是一家动漫游戏制作企业。主要的业务是制作 CG视频和游戏场景和镜头等的设计。期末存货基本都是被审单位员工的劳务成本。被审单位收入是按合同约定的比例进行开票，确认收入。比如，在签订合同 7 天内支付 30% 的款项，确认收入。制作成果交付及通过验收开票40%，正式交付所有成果并通过验收，支付剩下的 30% 的款项并确认收入。
在预计总成本难以估计，工作进度也难以估计的情况下，应如何正确结转相应地劳务成本。主营业务成本的完整性应如何审核。被审单位期末劳务成本4 百万左右，主营业务成本 2 千四百万，主营成本三千四百万。

回答人：chenyiwei
对于这类情况， 2006 版收入准则下属于 “提供劳务合同的结果无法可靠预计” 的情形，要求期末按照已发生且预计可获得补偿的合同成本确认收入，所有已发生合同成本均结转营业成本，不确认利润。
如果是在新收入准则下，一般理解这种情况多数可能性是整体构成一项履约义务，而且是在一个时点上履行的，因此其成本先作为合同成本在存货中暂挂，到完成并通过验收后一次性确认收入和成本。